臺中高等行政法院判決
　　　　　　　　　　　　　　　　　　 93年度訴字第00659號
　　　　　　　　　　　　　　　.
原　　　告　禾山營造有限公司
代　表　人　甲○○
被　　　告　財政部臺灣省中區國稅局
代　表　人　乙○○
訴訟代理人　丙○○
上列當事人間因營利事業所得稅事件，原告不服財政部中華民國
93年10月20日台財訴字第09300346700號訴願決定，提起行政訴
訟。本院判決如下︰
　　主  文
原告之訴駁回。
訴訟費用由原告負擔。
　　事  實
一、事實概要：緣原告民國(下同)89年度營利事業所得稅結算申
    報，原列報交際費新臺幣(下同)131,623元及利息支出840,7
    10元，經被告所屬黎明稽徵所分別核定90,196元及0元，全
    年所得額1,648,207元，應補稅額221,702元。原告不服，申
    經復查未獲變更，循序提起訴願亦遭駁回，遂提起本件行政
    訴訟。
二、兩造聲明：
    (一)原告聲明求為判決：訴願決定、復查決定及原處分均撤銷。
    (二)被告聲明求為判決：原告之訴駁回。
三、兩造陳述：
    (一)原告起訴：
      1.原告申報89年度營利事業所得稅，原列報交際費131,62
        3元，被告所屬黎明稽徵所以其中42,000元，係花蓮美
        崙大飯店之房租，轉列職工福利，再以職工福利超限剔
        除41,716元。被告於查核時並不否認原告所取得之憑證
        係合法，惟其以所取得係花蓮美崙大飯店之房租，即主
        觀認為係職工福利，非交際費，其認定之標準為何？被
        告以函告請提示交際之事實，原告均未提示，乃駁回原
        告復查、訴願之請，惟招待下包廠商之交際人員名冊，
        原始即附於提供查核之帳列傳票中，何來未提供查核。
      2.就應收帳款期末餘額，被告函查僅有應收帳款690,600
        元，惟原告所承包之工程均係公家機關工程，均有扣留
        百分之十之履約保證金，此由原提示給被告查核時之工
        程合約書均有記載，且原告承包之工程需待驗收完畢方
        有實際入帳，完工日期並非即有收入，帳證所載並非真
        實入款。
      3.原告列報利息支出840,710元，均係支付給金融機關，
        並非支付給個人，均已取具金融機關出具之利息費用收
        據，至於公司經營是否有足夠之資產可供週轉，是否需
        向金融機關借貸，原告最為清楚，原告為營利事業，且
        向金融機關借貸，非不需要支付利息費用，豈有非營業
        所需而向金融機關借款之理。
    (二)被告答辯：
      1.本件原告係從事土木包工業務，89年度列報交際費131,
        623元(帳載132,196元)、利息支出840,710元，經被告
        所屬黎明稽徵所以其帳載交際費中42,000元，係花蓮美
        侖大飯店房租，轉列職工福利查核，核定交際費90,196
        元，另以其期初預付款16,262,646元、1至9月現金及銀
        行存款餘額合計1、2千萬元，且期末應收帳款高達15,9
        99,100元，資金顯然充裕，並於91年9月4日以中區國稅
        黎明審字第0910020491號函請原告說明，惟原告逾期未
        提示，被告乃予全數剔除，核定利息支出0元。原告主
        張系爭交際費42,000元，確係招待業務需要相關人員之
        交際費支出，非公司員工旅遊支出，請准予認列，另主
        張系爭利息支出840,710元，確實均有支付，且為公司
        營業週轉所需，請准予認列云云。申經被告復查決定略
        以，被告於93年3月31日以中區國稅法一字第093001875
        5號函請其提示交際之事實及舉證說明借款用途，惟迄
        未提示，原核定並無不合，乃予維持。
      2.原告主張系爭交際費確係招待下包廠商之支出，另利息
        支出確為營業所需，惟於復查及訴願均不提示相關事證
        僅執前詞，並無新事證，尚無可採。
　　理  由
一、按「營利事業所得之計算，以其本年度收入總額減除各項成
    本費用、損失及稅捐後之純益額為所得額。」為所得稅法第
    24條第1項所明定。次按「營利事業列支之交際費，經依規
    定取有憑證，並經查明與業務有關者，應予認定。」、「非
    營業所必需之借款利息，不予認定。」營利事業所得稅查核
    準則第80條第1款前段及第97條第2款定有明文。又「所謂營
    業所必需之借款利息，係指營業上無資金可供週轉而向他人
    借款之利息而言，如營業資金中尚有餘款足供營運之需時，
    即非營業所必需，其借款利息不予認定，並無不合。」業據
    改制前行政法院72年度判字第1536號著有判例。
二、本件原告係從事土木包工業務，89年度營利事業所得稅結算
    申報，原列報交際費131,623元及利息支出840,710元，經被
    告所屬黎明稽徵所分別核定90,196元及0元，全年所得額1,6
    48,207元，應補稅額221,702元。原告不服，循序提起本件
    訴訟，為如事實欄所載之主張。經查：
    (一)原告代表人於本院行準備程序時坦承其所列報之交際費13
      1,623元，實際上係由其妻陪同其岳父及公司聘僱人員一
      同前往花蓮遊玩，對被告將該部分轉列為職工福利，其已
      不爭執。
    (二)原告89年度營利事業所得稅結算申報，雖列報利息支出84
      0,710元，惟查其期初預付款16,262,646元、該年度1至9
      月現金及銀行存款餘額合計均有1千至2千萬元，且期末應
      收帳款高達15,999,100元，資金顯然充裕，被告乃分別以
      91年9月4日中區國稅黎明審字第0910020491號函、93年3
      月31日中區國稅法一字第0930018755號函請其舉證說明借
      款用途，惟原告均未提示，此有原告現金、銀行存款分類
      帳八紙及上開函二紙在原處分卷足稽。原告雖稱帳證所載
      並非真實入款，完工日期並非即有收入，必須等到驗收完
      畢方能實際入帳等語，惟查被告已分別向臺中市政府及行
      政院農業委員會水土保持局第二工程所(下稱二工所)函查
      得悉，原告所承包大坑溪三貴城大橋下游護岸災修工程，
      已於89年8月1日受領3,128,400元，興安路路面改善工程
      已於89年12月15日兌領891,000元，博愛國小分校崩塌地
      處理工程，已於89年8月25日領取4,994,500元，頭汴坑段
      野溪整治工程已於89年10月6日領取3,660,000元，仙女產
      道災修工程已於89年10月31日領取1,642,100元，社區擋
      土牆工程已於89年11月20日領取992,500元，有臺中市政
      府91年9月20日府財納字第0910133595號函及二工所91年9
      月13日水土二貳字第0911976869號函各一紙附原處分卷足
      憑，是原告主張顯無足採。則原告營業資金中尚有餘款足
      供營運之需，且原告亦無法舉證其借款係營業所必需，被
      告否准其認列利息支出，自無不合。
三、綜上所述，被告所為本件處分核無違誤。訴願決定予以維持
    ，亦無不合。原告聲明求為撤銷，為無理由，應予駁回。
據上論結，本件原告之訴為無理由，爰依行政訴訟法第195條第1
項後段、第98條第3項前段，判決如主文。
中    華    民    國    94    年     3     月    17   日
                第二庭審判長法  官　王茂修
                            法  官　莊金昌
                            法  官　王德麟
以上正本證明與原本無異。
如不服本判決，應於判決送達後20日內向本院提出上訴書狀，其
未表明上訴理由者，應於提起上訴後20日內向本院提出上訴理由
書(須依對造人數附具繕本)；如於本判決宣示或公告後送達前提
起上訴者，應於判決送達後20日內補提上訴理由書(須附繕本)。
未表明上訴理由者，逕以裁定駁回。
提起上訴應預繳送達用雙掛號郵票390元(34元及5元郵票各10份)。
中    華    民    國    94    年     3     月    17   日
　　　　　　　　　　　　　　書記官　蔡宗融
